臺灣花蓮地方法院刑事裁定　　　　　　 100年度撤緩字第21號
聲　請　人　臺灣花蓮地方法院檢察署檢察官
受　刑　人　周金成
上列聲請人因受刑人違反臺灣地區與大陸地區人民關係條例案件
（本院97年度花簡字第1394號），聲請撤銷緩刑（100 年度執聲
字第94號），本院裁定如下：
    主  文
聲請駁回。
    理  由
一、聲請意旨略以：受刑人周金成因違反臺灣地區與大陸地區人
    民關係條例案件，經本院於民國98年3月31日以97 年度花簡
    字第1394號判處有期徒刑8月，緩刑4年，並於98年4月18 日
    確定在案。然其於緩刑期內即99年10月22日另犯公共危險案
    件，經本院於100年1月27日以100年度花交簡字第43 號判處
    拘役55日，如易科罰金，以新臺幣1 千元折算壹日確定，已
    合於刑法第75條之1第1項第2 款撤銷緩刑宣告原因，爰依刑
    事訴訟法第476條規定聲請撤銷。
二、按「受緩刑之宣告，而有下列情形之一者，撤銷其宣告：一
    、緩刑期內因故意犯他罪，而在緩刑期內受逾六月有期徒刑
    之宣告確定者。二、緩刑前因故意犯他罪，而在緩刑期內受
    逾六月有期徒刑之宣告確定者。」、「前項撤銷之聲請，於
    判決確定後6 月以內為之。」；「受緩刑之宣告而有下列情
    形之一，足認原宣告之緩刑難收其預期效果，而有執行刑罰
    之必要者，得撤銷其宣告：一、緩刑前因故意犯他罪，而在
    緩刑期內受六月以下有期徒刑、拘役或罰金之宣告確定者。
    二、緩刑期內因故意犯他罪，而在緩刑期內受六月以下有期
    徒刑、拘役或罰金之宣告確定者。三、緩刑期內因過失更犯
    罪，而在緩刑期內受有期徒刑之宣告確定者。四、違反第74
    條第2項第1款至第8款所定負擔情節重大者。」、「前條第2
    項之規定，於前項第1款至第3款情形亦適用之。」，刑法第
    75條第1項、第2項、第75條之1第1項、第2 項分別定有明文
    。查刑法第75條之1 增訂理由為：「…二、關於緩刑之撤銷
    ，現行法第75條第1 項固已設有兩款應撤銷緩刑之原因；至
    得撤銷緩刑之原因，則僅於保安處分章內第93條第3 項與撤
    銷假釋合併加以規定，體例上不相連貫，實用上亦欠彈性。
    …爰參酌上開立法例增訂本條，於第1項分設4款裁量撤銷之
    原因，其理由如次：現行關於緩刑前或緩刑期間故意犯他罪
    ，而在緩刑期內受得易科罰金之有期徒刑之宣告者，列為應
    撤銷緩刑之事由，因認過於嚴苛，而排除第75條應撤銷緩刑
    之事由，移列至得撤銷緩刑事由，俾使法官依被告再犯情節
    ，而裁量是否撤銷先前緩刑之宣告。…三、本條採用裁量撤
    銷主義，賦與法院撤銷與否之權限，特於第一項規定實質要
    件為『足認原宣告之緩刑難收其預期效果，而有執行刑罰之
    必要』，供作審認之標準。」，是於緩刑前、或緩刑期因故
    意犯他罪，而在緩刑期內受是否得易科罰金之宣告分別明文
    為「應撤銷」或「得撤銷」之事由，且於有得撤銷之事由時
    ，賦與法官審酌有無執行刑罰之必要，以避免過於嚴苛。因
    此，刑法第75條之1規定，並非如刑法第75 條所規定，一有
    該條第1項各款所列情形且符合該條第2項之要件時，無可裁
    量，必然要撤銷緩刑之宣告；再者，有刑法第75條之1第1項
    所列各款之情形時，尚應判斷原宣告之緩刑難收其預期效果
    ，而有執行刑罰之必要，並符合同條第2 項規定者，方得斟
    酌是否撤銷其緩刑宣告。是撤銷受刑人緩刑之宣告，對受刑
    人權益影響實質上不亞於諭知罪刑，自須有積極證據可證已
    該當「足認原宣告之緩刑難收其預期效果，而有執行刑罰之
    必要者」之要件。
三、經查，受刑人上揭所犯本院97年度花簡字第1394號違反臺灣
    地區與大陸地區人民關係條例案件，係於92、93年間所犯，
    而本院100年度花交簡字第43 號不能安全駕駛動力交通工具
    罪係於99年10月間所犯，此有各該判決及臺灣高等法院被告
    前案紀錄表可按。受刑人雖確實於上開違反臺灣地區與大陸
    地區人民關係條例案件受緩刑宣告期間故意再犯公共危險罪
    ，並於緩刑期內受判處拘役55日確定，且服用酒類不能安全
    駕駛動力交通工具而駕駛，不僅漠視自身及公眾安全，心存
    僥倖，缺乏尊重其他用路人生命財產安全之觀念所致，然觀
    其主觀犯意所顯現之惡性，尚非重大，更難謂有嚴重之反社
    會性；又參酌所犯上開兩案，犯罪動機、違法情節、犯罪手
    段及保護法益，亦難謂有實質之關聯性或類似性，無從遽認
    已達無從期待其能悔改警惕，而有一再危害社會疑慮之嚴重
    程度。再者，本院97年度花簡字第1394號簡易判決雖諭知緩
    刑，但緩刑附有應於判決確定後1 年內，向執行檢察官指定
    之公益團體、地方自治團體或社區提供80小時義務勞務之條
    件，而受刑人業已履行完成，而於99年4月17 日經臺灣花蓮
    地方法院檢察署以98年度執護勞字第79號觀護結案，此有上
    開前案紀錄表在卷足憑，顯見受刑人就其違反臺灣地區與大
    陸地區人民關係條例案件之行為已知悔悟，並依執行檢察官
    之命令履行義務勞務。此外，聲請人復未敘明受刑人有何未
    保持善良品行、與素行不良之人往還或未服從檢察官及執行
    保護管束者命令之具體事證，足認受刑人原宣告之緩刑難收
    其預期效果，有執行刑罰之必要，而符合刑法第75條之1第1
    項第2 款所規定得撤銷緩刑宣告之要件。故本院實難以受刑
    人於緩刑期內另犯犯罪態樣完全不同之公共危險案件，遽認
    其上開所受緩刑之宣告難收其預期效果，而有非經入監執行
    無以懲戒或矯正之情形。從而，聲請人聲請撤銷受刑人之緩
    刑宣告，即非有據，為無理由，應予駁回。
四、據上論斷，應依刑事訴訟法第220 條，裁定如主文。
中    華    民    國   100    年    3     月    21    日
                  刑事第一庭    法  官  林恒祺
上列正本證明與原本無異。
如對本裁定不服，應於送達後5 日內，向本院提出抗告狀（應抄
附繕本）。
中    華    民    國   100    年    3     月    21    日
                                書記官